臺灣新竹地方法院民事判決
                                     108年度重訴字第46號
原      告  陳正璽  
訴訟代理人  路春鴻律師
複  代理人  陳慶禎律師
            葉文海  
被      告  蔡欣恬  
訴訟代理人  王鳳儀律師
上列當事人間清償借款事件，本院於民國109年12月9日辯論終結
，判決如下：
    主      文
被告應給付原告新臺幣壹仟伍佰肆拾伍萬陸仟肆佰壹拾柒元，及
其中新臺幣壹仟參佰肆拾玖萬參仟陸佰元自民國一○八年五月三
日起至清償日止，按週年利率百分之五計算之利息。
訴訟費用由被告負擔。
本判決於原告以新臺幣伍佰壹拾伍萬參仟元為被告預供擔保後，
得假執行。但被告如以新臺幣壹仟伍佰肆拾伍萬陸仟肆佰壹拾柒
元為原告預供擔保，得免為假執行。
    事實及理由
壹、程序部分：
    按訴狀送達後，原告不得將原訴變更或追加他訴，但擴張或
    減縮應受判決事項之聲明者，不在此限，民事訴訟法第255
    條第1項第3款定有明文。本件原告起訴時原聲明係請求：被
    告應給付原告新臺幣（下同）16,900,794元，及其中14,881
    ,400元自起訴狀繕本送達起迄清償日止，按週年利率百分之
    5計算之利息。嗣於訴訟進行中，原告變更上開聲明為：被
    告應給付原告15,456,417元，及其中13,493,600元自起訴狀
    繕本送達起迄清償日止，按週年利率百分之5計算之利息，
    有原告民國109年12月9日民事辯論意旨狀可參（見本院卷二
    第15頁），屬單純減縮應受判決事項之聲明，合於前揭規定
    ，程序上應予准許。
貳、實體部分：
一、原告主張：
(一)兩造原為男女朋友關係，被告前以其家族設於馬來西亞之事
    業長期有資金需求，雖有配合銀行，但需經常換單，甚為不
    便為由，商請原告借款支應，並願以馬來西亞向銀行借貸約
    定之年息百分之8，作為向原告借款之利息。原告遂於105年
    11月24日匯款125萬元、105年11月25日匯款180萬元、105年
    11月25日匯款美金10萬元（當時匯率為1:31.936，折算後為
    319萬3600元）、105年12月15日匯款125萬元至被告開設於
    中國信託銀行新竹分行、花旗銀行台北信義分行及馬來西亞
    銀行等帳戶內，合計7,493,600元（即附表編號1至4）；復
    於106年6月30日匯款100萬元至被告開設於中國信託銀行新
    竹分行帳戶內（即附表編號5）；再於106年7月11日匯款500
    萬元至被告開設於花旗銀行台北信義分行帳戶內（即附表編
    號6）。嗣原告於107年11月間因需資金，乃商請被告於107
    年12月底前結算並如數返還，被告雖承諾於108年1月間清償
    完畢，惟其後或藉詞搪塞，或避不見面，拒絕清償。
(二)由兩造雙方之對話內容可證，兩造間確實存在金錢借貸關係
    ，並約定年息8%，且於106年11月、12月間對帳核算時，金
    額為1,562.4萬元（計算式為750W*1.08+500W*1.04+165.8W*
    1.04，乘以1.04部分係因借款期限為半年，1,658,000元中
    包含編號6之100萬元，其餘658,000元也是被告向原告借款
    ，但未在起訴範圍內）。至被告辯稱如附表編號1、4、6所
    示，合計750萬元之金額係換匯款項云云，惟被告所提之帳
    戶資料及證人王○○之證述，均無從證明有匯兌之事實，且被
    告於兩造通訊軟體對話中業已明確表示還款及計息之事，故
    被告所為換匯之說，不足採信；又被告辯稱如附表編號2、3
    合計500萬元，及附表編號5之100萬元，均屬無償贈與云云
    ，亦悖於事理，純屬臨訟虛構杜撰，不足採信。
(三)綜上，爰依消費借貸之法律關係提起本件訴訟，並聲明：
  １被告應給付原告15,456,417元，及其中13,493,600元自起訴
    狀繕本送達翌日起迄清償日止，按週年利率百分之5計算之
    利息。
  ２願供擔保，請准宣告假執行。
二、被告則以：
(一)被告對原告曾於附表編號1至6所示時間，匯款如附表所示之
    金額予其部分，並不爭執；惟兩造原為男女朋友關係，原告
    因有外幣資金需求，故自105年6月起，兩造同遊大陸、香港
    之際，由被告先行交付人民幣、美金及港幣現金予原告，原
    告則自105年11月起始陸續匯款如附表編號1、4、6款項予被
    告，該等款項均係作為換匯之用。又如附表編號2、3之款項
    ，乃係原告表示願意協助被告家族在馬來西亞經營公司
　　給付訴訟之擔保金，進而尋求被告父母親認可之款項；附表
    編號5之100萬元則係原告無條件資助被告成立世界工商婦女
    企管協會馬來西亞分會所用，上開合計600萬元之款項，均
    係原告無償贈與被告。
(二)由證人王○○之證述可知，原告確實有要求被告為其換匯，換
    匯後再由原告以台幣匯款至被告帳戶作為還款，且證人王○○
    所述之時間、地點、交付人民幣及港幣之時間點，亦與兩造
    出境大陸地區之時間相符；證人王○○亦證述原告為替被告解
    決訴訟情事，曾匯款500 萬元予被告，即如附表編號2 、3 
    之款項。此外，被告否認原告所提對話內容之真正。
(三)答辯聲明：
  １原告之訴及假執行之聲請均駁回。
  ２如受不利判決，願供擔保，請准宣告免為假執行。
三、兩造不爭執之事項：
(一)原告分別於105年11月24日匯款125萬元、105年11月25日匯
    款180萬元、105年11月25日匯款美金10萬元（當時匯率為1:
    31.936，折算後為319萬3600元）、105年12月15日匯款125
    萬元至被告開設於中國信託銀行新竹分行、花旗銀行台北信
    義分行及馬來西亞銀行等帳戶內，合計750萬元（即附表編
    號1至4；見本院卷一第19頁）。
(二)原告於106年6月30日匯款100萬元至被告開設於中國信託銀
    行新竹分行帳戶內（即附表編號5；見本院卷一第21頁）。
(三)原告於106年7月11日匯款500萬元至被告開設於花旗銀行台
    北信義分行帳戶內（即附表編號6；見本院卷二第25頁）。
(四)兩造曾為男女朋友關係。
四、經本院協同兩造整理爭點如下： 　　
(一)兩造就附表編號1至6合計13,493,600元是否為借貸關係？
　１被告抗辯附表編號1、4是幫原告換匯，被告已給付相當之美
    金、港幣、人民幣，是否可採？
　２被告抗辯附表編號2、3係原告贈與被告以協助被告家族在馬
    來西亞經營公司訴訟敗訴後提起上訴之擔保金，是否可採？
　３被告抗辯附表編號5之100萬元為原告贈與被告以資助成立世
    界華人工商婦女企管協會馬來西亞分會，有無理由？
　４被告抗辯附表編號6之500萬元是幫原告換匯，被告已給付相
    當之美金、港幣、人民幣，是否可採？
(二)原告依金錢消費借貸法律關係，請求被告返還借款本金13,4
    93,600元，及迄至107年12月31日止之1,962,817元利息，合
    計15,456,417元，應否准許？
五、得心證之理由：
(一)兩造就附表編號1至6合計13,493,600元之款項為借貸關係：
　１按當事人主張有利於己之事實者，就其事實有舉證之責任， 
    民事訴訟法第277條本文定有明文。次按稱消費借貸者，謂
    當事人一方移轉金錢或其他代替物之所有權於他方，而約定
    他方以種類、品質、數量相同之物返還之契約，民法第474
    定有明文。再按稱消費借貸者，於當事人間必本於借貸之意
    思合致，而有移轉金錢或其他代替物之所有權於他方之行為
    ，始得當之。是倘當事人主張與他方有消費借貸關係存在者
    ，自應就該借貸意思互相表示合致及借款業已交付之事實，
    均負舉證之責任（最高法院98年度台上字第1045號判決意旨
    參照）。本件原告主張被告於附表編號1至6所示時間，向其
    借款合計13,493,600元乙節，既為被告所否認，揆諸上開法
    律規定及判決意旨，自應由原告就兩造間具有上開借貸合意
    及交付金錢此等有利於己之事實，負舉證責任。
　２經查，原告主張其曾於附表編號1至6所示時間，匯款如附表
    所示之金額予被告部分，已據原告提出新竹第一信用合作社
    匯款委託書、台新國際商業銀行匯出匯款其他交易憑證等為
    證（本院卷一第13頁至第25頁），且為兩造所不爭執（不爭
    執事項㈠、㈡、㈢），自堪信為真實。原告復主張兩造間業已
    達成借貸之意思表示合致乙節，業據提出其與暱稱Vivi Tsa
    i之VIBER通訊軟體對話內容為證（見本院卷一第81頁至93頁
    、第163頁至第223頁），被告雖否認Vivi Tsai即被告，暨
    上開對話內容形式上之真正；然觀諸上開對話內容，原告多
    次稱呼Vivi Tsai為「欣恬」即被告中文名（本院卷一第169
    、171、173、213頁，本院卷二第23頁），Vivi Tsai於通訊
    軟體中亦曾提及個人帳戶資料「銀行：中國信託銀行新竹分
    行，戶名：蔡欣恬，銀行代碼：822，銀行帳戶：000000000
    000，外幣匯款銀行代碼：CTCBTWTP299」（本院卷一第177
    頁）、表示收受如附表編號5所示之款項（本院卷一第179頁
    ），並曾傳送個人身分證正、反面及中華民國護照翻拍照片
    與個人自拍照片予原告（見本院卷一第265至273頁）；此外
    ，Vivi Tsai於107年2月21日對話內容中曾表示登機了（本
    院卷一第207頁），核與本院依職權調閱被告之入出境資料
    相符（本院卷一第120頁），是綜觀上情，Vivi Tsai既能提
    供涉及被告個人資料之銀行帳戶、身分證正反面、中華民國
    護照翻拍照片及個人自拍照片，且就被告登機時間亦能清楚
    表示及掌握，堪認Vivi Tsai即為被告，被告空言否認Vivi 
    Tsai非被告，暨上開對話內容之真正，難認可採。
　３被告抗辯附表編號1、4是幫原告換匯，被告已給付相當之美
    金、港幣、人民幣，並不可採：
　⑴按請求履行債務之訴，原告就其所主張債權發生原因之事實
    ，固有舉證之責任，若被告自認此項事實而主張該債權已因
    清償而消滅，則清償之事實，應由被告負舉證之責任，此觀
    民事訴訟法第277條之規定自明（最高法院28年渝上字第192
    0號判例要旨參照）。
　⑵被告於106年6月23日以通訊軟體向原告表示：「…你希望何時
    把投資的錢匯回去？可以大概給我一個期限嗎？連本帶利，
    另外也讓我知道要匯到哪裡給你，我好一次安排…我會750萬
    連帶利加上你代墊的部分，一起匯給你…那就750本+60利+28
    4000（半年的連本帶利）我會在2017年12/31前匯回給你，
    屆時你再指定帳戶給我…」（本院卷一第169頁至第171頁）
    ；又於106年11月29日向原告表示：「12/25/16/750（60）0
    6/30/17/100（4）07/10/17/500（20）。…這樣你清楚嗎？
    看不懂再問我」（本院卷一第187頁）；復於107年2月21日
    表示：「（原告：750W是2017年幾月到期？）12/18，但我
    都是一般用12月底算。…因為有一部分是12/23。…（原告：
    我初步估算：那截至12/31/2017是NTD$1,502.3萬，再6個月
    直到6/30/2018 共是NTD$1,562.4萬+HCT原始投資的94萬 總
    共要還NTD$1,656.4萬，煩請核對無誤。）…好吧!我認栽，1
    502.3你是如何估算的？（原告：750W*1.08+500W*1.04+165
    .8W*1.04，認栽？）算了，反正我都會負責，我自己牽的(
    按應為「簽」之誤載)。（原告：有什麼地方算不對嗎？）
    我是對接窗口，165.8W的部分我會再核對一下，基本上沒什
    麼錯，要匯到哪個帳戶再麻煩你通知我。」等情（本院卷一
    第211至213頁）。依上開兩造對話內容，足見原告與被告於
    106年6月23日曾就投資款項、利息及代墊款部分進行彙算至
    106年12月31日，其中本金為750萬元、利息為60萬元（自匯
    款日起至106年12月31日止，經計算後約為年息8%），此核
    與原告於附表編號1至4匯款予被告之金額合計7,493,600元
    ，及原告主張兩造約定以年息8%計算利息等節，大致相符。
    嗣被告於106年11月29日亦承認原告於105年12月25日置於被
    告處連本帶利之金錢為750萬元（其中利息為60萬元，即括
    號內之數字60）；被告再於107年2月21日表示750萬元投資
    到期日為12月底，以年息8%計算，並承諾將如數清償無誤。
    本院審酌被告為具一般智識及社會經驗閱歷之成年人，倘若
    兩造間就前揭款項未存在借貸關係或被告未積欠原告上開金
    錢，被告豈會在收受原告多次請求就其前所匯款之金錢進行
    結算之訊息後，未曾以接續對話回覆或其他方式為爭執、反
    對原告指稱被告積欠款項一事，甚多次表示以年息8%計算利
    息及將如數匯款返還原告金錢等語，應認兩造間就前揭750
    萬元之款項確實存在借貸關係，並約定以年息8%計算利息。
　⑶被告抗辯如附表編號1、4之款項係幫原告進行換匯，其已給
    付原告相當之美金、港幣、人民幣乙節，雖提出被告提領外
    幣之銀行帳戶明細（見本院卷一第69頁至第74頁），然上開
    資料僅可證明被告曾自帳戶提領外幣之紀錄，無從據以認定
    被告曾將上開提領之外幣交予原告。而證人王○○固到庭具結
    證稱：「（問：你知道兩造間有什麼樣的金錢往來嗎？）我
    知道原告陳正璽有匯錢給被告蔡欣恬，被告蔡欣恬也有幫他
    換匯。（問：這些事實如何知道？）因為我在馬來西亞買房
    子需要馬幣，因為我的工作在中國大陸，所以我用人民幣跟
    被告蔡欣恬換馬幣。（問：這件事情與原告有何關係？）當
    時因為跟被告蔡欣恬有四次的兌換，被告蔡欣恬有告訴我要
    給原告陳正璽。原告需要港幣、人民幣，原告及被告之間有
    投資其他的往來關係。（問：是被告蔡欣恬跟你說要把你給
    她的港幣、人民幣交給原告？）是。（問：你有沒有親眼看
    到被告蔡欣恬把港幣、人民幣交給原告陳正璽？）總共有看
    到三次，第一次是2016年7 月29日的時候，當時在我大陸的
    東莞住的宏遠酒店，當時是我派司機去深圳接他們二人過來
    。我親自將包包（內有錢）交給被告蔡欣恬，原告陳正璽就
    幫被告蔡欣恬拿著。第二次是在2016年9 月的時候，被告蔡
    欣恬他有發一個微信截圖給我，因為我在深圳富苑飯店，我
    把錢交給被告蔡欣恬也是一個包包，也是由原告陳正璽拿著
    。第三次是在同年的11月，我們在香港展覽，我取了港幣給
    被告蔡欣恬，也是背包，也是原告陳正璽幫忙背。…（問：
    你剛剛說是在2017年才認識原告陳正璽，你說換錢時間是在
    2016，是否有誤？）是口誤，應該是2016年7 月15日。（問
    ：你剛剛說總共與被告蔡欣恬換匯四次，但是你親眼看到原
    告陳正璽的部分是三次，所以另一次的換匯情形為何？）那
    是第一次2016年的6 月初，我請司機送去龍華，因為當時我
    不在大陸。…（問：你說三次交給被告蔡欣恬，原告陳正璽
    都在旁邊，你有問原告陳正璽說這些錢，都是原告陳正璽需
    要的嗎，你有求證嗎？）首先我們在換匯的時間點，我還沒
    有跟被告蔡欣恬、原告陳正璽很熟，所以我不會去過問這些
    金錢的目的是什麼。是之後熟了之後，我詢問被告蔡欣恬為
    何需要這麼多錢，被告蔡欣恬才告訴我的。（問：所以你在
    換匯的時候，被告蔡欣恬並沒有告訴你錢的用途？）剛才已
    經回答過。（問：三次換匯時，因為你和被告蔡欣恬不是很
    熟，所以你就沒有問被告蔡欣恬錢的用途，是因為比較熟的
    時候被告蔡欣恬才告訴你的嗎？）是的。」等語（見本院卷
    一第229頁至第230頁、第233頁），然證人王○○就兩造間存
    在金錢匯兌關係乙節，均證稱係透過被告所告知，未向原告
    尋求確認，故難僅憑證人王○○前揭經被告事後轉述之證言即
    認兩造間存在金錢匯兌一事；再者，縱認證人王○○與被告於
    大陸地區進行換匯時，被告曾將證人王○○交付之包包（內含
    港幣或人民幣）轉由原告拿取，然斯時兩造既為男女朋友關
    係（見不爭執事項(四)），共同出現於上開場合，原告並代
    被告拿取證人王○○交付之包包，亦屬常情，故難僅憑證人王
    ○○因換匯而交付予被告之包包，曾經由原告拿取，即認該款
    項最終係由原告收受並作為兩造間換匯之金錢。被告復未能
    提出其他積極事證舉證證明兩造間確實存在換匯之事實，暨
    被告已給付相當之美金、港幣、人民幣予原告。準此，被告
    抗辯附表編號1、4之款項係幫原告換匯，被告已給付相當之
    美金、港幣、人民幣，自難認有據。
　４被告抗辯附表編號2、3係原告贈與被告以協助被告家族在馬
    來西亞經營公司訴訟敗訴後提起上訴之擔保金，不足採信：
　⑴按稱贈與者，謂當事人約定，一方以自己之財產無償給與他
    方，他方允受之契約，民法第406條定有明文。經查，被告
    曾以通訊軟體向原告表示：「你倒是盤算一下是否這次官司
    的事你有餘力支援我這，因為我知道你要給S；我也還在整
    理我的現金中；對你不會吃虧的，一樣有8%的年利收入。…
    目前大概差5~600」等情（本院卷一第175頁至177頁），並
    有被告提出之馬來西亞判決可參（見本院卷一第289頁至第3
    07頁、本院卷二第39至41頁），堪認被告乃係針對其家族於
    105年8月25日在馬來西亞經營公司訴訟敗訴一事，央求原告
    借款支援，並告知將給付原告8%之年利，雙方顯未言及贈與
    之事；被告雖辯稱此筆款項係原告無償贈與，惟倘認本筆款
    項係原告無償贈與被告，何以被告須主動告知將另給付原告
    利息，顯與常情有違。
　⑵此外，被告於106年6月23日以通訊軟體傳送予原告之訊息，
    明確表示將於106年12月31日以前將投資款750萬元、利息60
    萬元及代墊款284,000元（連本帶利）一併匯還予原告等情
    ，已如前述，足認兩造於106年6月23日業就日前所為之借款
    金額進行彙算，本金部分乃為750萬元（即與附表編號1至4
    之款項大致相符）；嗣被告於106年11月29日、107年2月21
    日兩造通訊軟體對話中亦先後承認負欠原告750萬元款項及
    利息(見本院卷一第185至187頁、第211至213頁)，故由上情
    ，實難認附表編號2、3原告於105年11月25日匯款予被告之1
    80萬元及美金10萬元（當時匯率為1:31.936，折算後為319
    萬3600元），係本於兩造間之贈與合意。基此，被告未能提
    出任何證據資料供本院調查、審酌，其舉證責任尚有未盡，
    本院無從據為認定兩造間就如附表編號2、3所示款項有贈與
    合意之存在，是被告抗辯附表編號2、3係原告贈與被告以協
    助被告家族在馬來西亞經營公司訴訟敗訴後提起上訴之擔保
    金，洵屬無據，不足採信。
　５被告抗辯附表編號5之100萬元為原告贈與被告以資助成立世
    界華人工商婦女企管協會馬來西亞分會，為無理由：
　⑴原告於106年6月30日匯款100萬元至被告開設於中國信託銀行
    新竹分行帳戶內（即附表編號5），為兩造所不爭執（見不
    爭執事項(二)）；復觀諸兩造於106年6月30日之對話內容：
    「原告：剛已匯出台幣一百萬給你帳戶，你晚點查詢一下。
    被告：已收到。原告：快點轉付給Coco爸爸吧，今天月底，
    銀行都忙。被告：好」（見本院卷一第179頁），堪認原告
    於106年6月30日匯款予被告之100萬元，被告乃係欲轉付予
    訴外人Coco之父親，雙方未提及無償贈與，抑或資助被告成
    立世界華人工商婦女企管協會馬來西亞分會之事，被告抗辯
    本筆100萬元係原告無償贈與被告一情，尚乏憑據。
　⑵兩造於106年11月29日通訊軟體對話內容亦為：「原告：請麻
    煩你整理一份我放在你那邊所有錢的清單（包括HCT投資）
    ，請結算至12/31連本帶利，謝謝。被告：：HCT？原告：全
    部。被告：…12/25/16/750（60）06/30/17/100（4）07/10/
    17/500（20）。…這樣你清楚嗎？看不懂再問我」（本院卷
    一第185頁右下至187頁），足見被告自承106年6月30日匯款
    之100萬元，結算至106年12月31日止，本金為100萬元、利
    息為4萬元（106年6月30日至106年12月31日，年息8%）無訛
    ，是倘認本筆款項如被告抗辯係原告無償贈與被告，被告何
    須表示連本帶利返還原告，顯悖於常理。
　　至證人王○○雖到庭證稱：「（問：你知道原告有曾經資助10
    0 萬元給被告讓他創立世界華人婦女協會馬來西亞分會？）
    應該是世界華人工商婦女企管協會馬來西亞分會。知道，因
    為被告蔡欣恬有告訴我。」（見本院卷一第231頁）；然此
    既係證人王○○聽聞自被告陳述而來，並非其親自見聞，故難
    依證人王○○前揭證述，遽爾認定原告於106年6月30日匯款予
    被告之100萬元係其無償贈與被告。被告既未能舉證明原告
    於106年6月30日匯款予其之100萬元係原告無償贈與，故而
    ，被告抗辯附表編號5之100萬元為原告贈與被告以資助成立
    世界華人工商婦女企管協會馬來西亞分會，為無理由。
　６被告抗辯附表編號6之500萬元是幫原告換匯，被告已給付相
    當之美金、港幣、人民幣，並不可採：
  ⑴原告於106年7月11日匯款附表編號6所示之500萬元至被告開
    設於花旗銀行台北信義分行帳戶內，為兩造所不爭執（見不
    爭執事項(三)），且兩造於106年11月29日通訊軟體對話內
    容為：「原告：請麻煩你整理一份我放在你那邊所有錢的清
    單（包括HCT投資），請結算至12/31連本帶利，謝謝。被告
    ：：HCT？原告：全部。被告：…12/25/16/750（60）06/30/
    17/100（4）07/10/17/500（20）。…這樣你清楚嗎？看不懂
    再問我」（本院卷一第185頁至187頁）；107年2月21日通訊
    軟體對話內容為：「原告：我初步估算：那截至12/31/2017
    是NTD$1,502.3萬，再6個月直到6/30/2018 共是NTD$1,562.
    4萬+HCT原始投資的94萬 總共要還NTD$1,656.4萬，煩請核
    對無誤。…被告：好吧!我認栽，1502.3你是如何估算的？原
    告：750W*1.08+500W*1.04+165.8W*1.04，認栽？Vivi Tsai
    ：算了，反正我都會負責，我自己牽的（按應為「簽」之誤
    載）。原告：有什麼地方算不對嗎？被告：我是對接窗口。
    165.8W的部分我會再核對一下，基本上沒什麼錯，要匯到哪
    個帳戶再麻煩你通知我。」等情（本院卷一第211頁至213頁
    ），足見原告於106年7月10日匯款予被告之500萬元，被告
    曾表示計算至106年12月31日止之利息計為20萬元（約年息8
    %），與原告主張其中500萬元計算之106年12月31日止之本
    金及利息係以1.04計算（106年7月10日至106年12月31日止
    約半年期間，半年息即4%）等情相符，足認兩造間就前揭50
    0萬元之款項確實存在借貸關係，並約定以年息8%計算利息
    。
　⑵被告雖抗辯如附表編號6之款項係幫原告進行換匯，其已給付
    原告相當之美金、港幣、人民幣乙節，然被告並未能提出積
    極事證舉證證明兩造間存在換匯之事實，暨被告已給付相當
    之美金、港幣、人民幣予原告，詳如前述（見四、3、⑶）。
    執此，被告抗辯附表編號6之款項係幫原告換匯，被告已給
    付相當之美金、港幣、人民幣，自難認有據。
　７基上所述，原告分別於附表編號1至6所示時間匯款如附表所
    示之金錢予被告，且被告曾於106年6月23日表示將於106年1
    2月31日前匯回750萬元本金、60萬元利息予原告；復於106
    年11月29日承認原告放在被告處之本金及利息為105年12月2
    5日之750萬元及利息60萬元、106年6月30日之100萬元及利
    息4萬元、106年7月10日之500萬元及利息20萬元；嗣原告於
    107年2月21日催討被告返還截至106年12月31日之款項1,502
    .3萬元（750W*1.08+500W*1.04+165.8W*1.04），被告亦承
    認有上開欠款，並表示將如數返還予原告；而被告復未能舉
    證證明兩造間存在換匯之事實，及被告已給付相當之美金、
    港幣、人民幣予原告，暨兩造間存在贈與之合意，是依首揭
    規定與說明，足認兩造間就附表編號1至6合計13,493,600元
    之款項確存在借貸關係。
(二)原告依金錢消費借貸法律關係，請求被告返還借款本金13, 
     493,600元，及迄至107年12月31日止之1,962,817元利息，
      合計15,456,417元，為有理由：
　１按借用人應於約定期限內，返還與借用物種類、品質、數量
    相同之物，民法第478 條定有明文。
　２查兩造間就如附表編號1至6合計13,493,600元之款項存在借
    貸關係，並約定以年息8%計算利息，業如前述，而原告前於
    107年2月22日曾提供107年7月1日匯款1,656.4萬元之帳戶予
    被告，被告亦表示7/1就清償等語（見本院卷一第217頁），
    是認兩間業已約定於107年7月1日清償前揭借款；然被告迄
    至本院言詞辯論終結前，均未依約清償，故而，原告依金錢
    消費借貸法律關係及兩造間約定之利率，請求被告返還本金
    13,493,600元，及迄至107年12月31日止之利息1,962,817元
    （計算式詳如附表所示），合計15,456,417元，及其中本金
    13,493,600元自起訴狀繕本送達之翌日即108年5月3日（見
    本院回證卷第7頁）起至清償日止，按週年利率百分之5計算
    之利息，於法自無不合，應予准許。
六、兩造陳明願供擔保請為宣告假執行或免為假執行，經核均與
    規定相符，爰分別酌定相當之擔保金額予以宣告。
七、本件事證已臻明確，兩造其餘主張及所提證據經審酌後認均
    與本件判決結果無涉或無違，爰不一一論述，併此敘明。
八、據上論結，本件原告之訴為有理由，依民事訴訟法第78條、
    第390條第2 項、第392條第2 項，判決如主文。
中    華    民    國   109    年    12    月    30    日
                  民事第一庭  審判長法  官  吳靜怡
　　　　　　　　　　　　　　　　　　法  官  張百見
　　　　　　　　　　　　　　　　　　法  官  李宇璿
以上正本係照原本作成。
如對本判決上訴，須於判決送達後 20 日內向本院提出上訴狀。
如委任律師提起上訴者，應一併繳納上訴審裁判費。　　　　　
中　　華　　民　　國　　109 　年　　12　　月　　30　　日
　　　　                            書記官　王恬如
附表：
編號  日        期  金    額  (新臺幣) 利息（8%，計算至107年12月31日止，新臺幣）  本    息 (新臺幣)   1 105 年11月24日  1,250,000元    210,137元  1,460,137元  2 105 年11月25日  1,800,000元    302,203元  2,102,203元  3 105 年11月25日  3,193,600元    536,175元  3,729,775元  4 105 年12月15日  1,250,000元    204,384元  1,454,384元  5 106 年6 月30日  1,000,000元    120,329元  1,120,329元  6 106 年7 月11日  5,000,000元    589,589元  5,589,589元   13,493,600元  1,962,817元 15,456,417元